【裁判字號】    97,易,1131
【裁判日期】    980225
【裁判案由】    竊盜
【裁判全文】
臺灣高雄地方法院刑事判決              97年度易字第1131號
公  訴  人  臺灣高雄地方法院檢察署檢察官
被      告  甲○○
上列被告因竊盜案件，經檢察官提起公訴（97年度偵字第8957號
、第9534號），本院判決如下：
    主  文
甲○○犯踰越牆垣竊盜罪，處有期徒刑陸月；又犯結夥攜帶兇器
竊盜罪，處有期徒刑玖月。應執行有期徒刑壹年。
    事  實
一、甲○○（一）先於民國97年3 月19日13時25分許，意圖為自
    己不法之所有，以翻越圍牆之方式，進入乙○○所經營之高
    雄縣大寮鄉○○村○○路88巷46號「峰鍏企業有限公司」內
    ，並徒手竊取價值約新臺幣（下同）200 元之廢五金1 批（
    重約15公斤），得手後離開現場未久，即為巡邏員警在大寮
    鄉○○村○○路18巷29號前查獲，並扣得前開廢五金1 批。
    （二）又於97年3 月23日上午8 時許，在高雄縣林園鄉○○
    村○○○路鄉立納骨塔，與丁○○（未經檢察官起訴）及真
    實姓名年籍不詳之成年男子，共同基於意圖為自己不法所有
    之犯意聯絡，由該真實姓名年籍不詳之成年男子負責以客觀
    上足對人之生命、身體、安全造成危險可供兇器使用之鐵撬
    （未扣案，無證據證明何人所有）撬開該納骨塔外牆之欄杆
    鐵條（共540 尺，價值25萬元）後，甲○○與丁○○即在旁
    接應，並負責載運上開欄杆鐵條至資源回收場變賣。嗣於同
    日15時30分許，甲○○與丁○○共同將上開竊得之其中3條
    欄杆鐵條載至不知情之陳世勳所經營，位於高雄縣林園鄉○○路○段之「壹泉資源回收場」變賣得款500 元，又於同日
    15時40分許，經納骨塔管理員丙○○報警後，在高雄縣林園
    鄉○○○路80號前，為警據報循線查獲，並扣得上開欄杆鐵
    條。
二、案經高雄縣政府警察局林園分局報請臺灣高雄地方法院檢察
    署檢察官偵查起訴。
    理  由
一、證據能力
（一）按被告以外之人於審判外之言詞或書面陳述，除法律有規
      定者外，不得作為證據；被告以外之人於審判外之陳述，
      雖不符前4 條之規定，而經當事人於審判程式同意作為證
      據，法院審酌該言詞陳述或書面陳述作成時之情況，認為
      適當者，亦得為證據，刑事訴訟法第159 條第1 項、第15
      9 條之5 第1 項分別定有明文。查：證人即被害人乙○○
      、納骨塔管理員丙○○、壹泉資源回收場負責人陳世勳於
      警詢中之證述（警一卷第5-6 頁，警二卷第4-5 頁、第6-
      7 頁），檢察官、被告及辯護人於本院審理中均明示同意
      列為證據，經本院審酌上開證據之取得過程並無瑕疵，又
      與待證事實具有關聯性，證明力亦非明顯過低，採為本案
      證據具有適當性，依刑事訴訟法第159 條之5 第1 項規定
      ，得為證據。
（二）傳聞法則乃對於被告以外之人於審判外之言詞或書面陳述
      ，亦即針對被告以外之人於審判外以言詞或書面所為之供
      述證據所為之規範。卷附現場照片共5 張（警一卷第15頁
      ，警二卷第10頁），乃均以科學、機械之方式對於當時之
      情況所為忠實且正確之紀錄，性質上並非供述證據，故無
      傳聞法則之適用，於此又查無不得為證據之狀況，自均具
      有證據能力。又扣案之廢五金1 袋、黑鐵540 尺，既經合
      法扣得，即有證據能力。
二、訊據被告甲○○對於犯罪事實一、（一）部分，即97年3 月
    19 日13 時25分許，單獨一人，以翻越圍牆之方式，進入乙○○所經營之高雄縣大寮鄉○○村○○路88巷46號「峰鍏企
    業有限公司」內，並徒手竊取「峰鍏企業有限公司」所有，
    價值約200 元之廢五金1 批（重約15公斤），得手後離開現
    場未久，即為巡邏員警在大寮鄉○○村○○路18巷29號前查
    獲，並扣得前開廢五金1 批等情，於本院審理中均坦承不諱
    ，核與證人即乙○○於警詢中之供述大致相符，並有扣案之
    廢五金1 袋及現場照片2 張在卷可稽。是被告之任意性自白
    與事實相符，足資採為論罪科刑之依據。此部分事實，堪以
    認定。
三、訊據被告甲○○對於犯罪事實一、（二）部分，於警詢及偵
    訊中均坦承不諱，惟於本院審理中翻異其詞，辯稱：我只是
    被丁○○載到回收場，我沒有偷，只有在回收場幫忙搬鐵欄
    杆而已云云。惟查：
（一）被告甲○○於97年3 月23日15時30分許，將3 條欄杆鐵條
      載至不知情之陳世勳所經營，位於高雄縣林園鄉○○路○
      段之「壹泉資源回收場」變賣得款500 元乙情，經證人即
      壹泉資源回收場負責人陳世勳於警詢中證述明確，並有現
      場照片3 張及扣案之黑鐵540 尺（警二卷第6-7 頁、第10
      頁、第11頁）在卷可稽，此部分事實，堪以認定。
（二）被告雖以前詞置辯，惟證人即納骨塔管理員丙○○於警詢
      中供述：被告變賣至壹泉資源回收場之黑鐵，就是納骨塔
      所遭竊之黑鐵等語（警二卷第4-5 頁）；又於本院審理中
      證稱：早上10點多就看到有三人在現場以鐵撬撬開鐵欄杆
      ，兩女一男，男的去撬開，兩個女的扛鐵欄杆去回收場賣
      ，後來跟蹤他們去外面，等到他們拿去賣的時候，我才報
      警請警察去抓他們，竊賊的臉看不清楚，不敢指認，不過
      可以確定賣東西的人跟偷東西的人是同一批等語（本院卷
      第18-20 頁、第103-104 頁）。並經公訴人當庭提示被告
      之照片後，證人丙○○表示：其中一個較胖的沒有捉到，
      另一個比較瘦的被抓到，就是男的去撬開，兩個女的拿去
      外面賣等語（本院卷第20頁）。顯見被告拿去回收場變賣
      之鐵欄杆就是納骨塔所失竊之欄杆無誤，而證人亦可辨識
      竊取鐵欄杆之人與變賣鐵欄杆之人係同一批人，復於提示
      被告照片之後，亦可指認被告即為當場竊取鐵欄杆之人，
      ，則被告前開所辯其並未至現場偷竊等語，已無足採信。
（三）又被告雖於本院審理中辯稱並沒有結夥三人至納骨塔行竊
      ，且經證人丁○○於本院審理中證稱：當天是我在路上遇
      到被告，才載她去廢五金行，但沒有去納骨塔行竊，也沒
      有搭載鐵欄杆，到了廢五金行後，被告就自行下車等語（
      本院卷第102-103 頁）。惟證人丁○○與被告本即為朋友
      ，且依被告於警詢中之供述及證人丙○○於本院審理中之
      證述可知，證人丁○○顯與被告共同犯本件竊盜罪，雖犯
      行未據檢察官起訴，然其所言不免有使被告脫罪，及避免
      自己遭受刑罰之情，應不足採信。是被告前開所辯顯係臨
      訟卸責之詞，委無足採。
（四）綜前所述，本件事證明確，被告前揭犯行俱堪認定，應依
      法論科。
四、按刑法第321 條第1 項第3 款之攜帶兇器竊盜罪，係以行為
    人攜帶兇器竊盜為其加重條件，此所謂兇器，其種類並無限
    制，凡客觀上足對人之生命、身體、安全構成威脅，具有危
    險性之兇器均屬之，且祇須行竊時攜帶此種具有危險性之兇
    器為已足，並不以攜帶之初有行兇之意圖為必要（最高法院
    79年臺上字第5253號判例意旨參照）。次按刑法上所謂結夥
    三人以上，係指有共同犯罪之故意，結為一夥而言。把風或
    接應行為，旨在排除犯罪障礙或助成犯罪之實現，在合同意
    思範圍內分擔犯罪行為之一部，故亦係共同正犯而應計入結
    夥之內（最高法院96年度台上字第3690號判決意旨參照）。
    查與被告共同竊取鐵欄杆之真實姓名年籍不詳之成年男子，
    係以鐵撬撬開鐵欄杆之方式竊取，此有證人丙○○於本院審
    理中證述明確，是其既可用以拆卸鐵欄杆，足認其質地堅硬
    ，在客觀上係可供為傷人生命、身體之器械，雖未扣案，然
    顯為具有危險性之兇器無疑。又被告雖辯稱其未實際下手行
    竊，惟其已於一旁接應，並參與載運鐵欄杆變賣部分之犯行
    ，實已共同參與竊盜行為無訛，應已構成結夥之要件。是被
    告於犯罪事實一、（一）部分，以翻越圍牆之方式，進入「
    峰鍏企業有限公司」竊盜，故核被告此部分所為係犯刑法第
    32 1條第1 項第2 款之毀越牆垣竊盜罪；被告於犯罪事實一
    、（二）部分，以結夥三人之方式，攜帶鐵撬竊取納骨塔之
    鐵欄杆，故核被告此部分所為，係犯刑法第321 條第1 項第
    3 款、第4 款之攜帶兇器、結夥竊盜罪。檢察官起訴意旨認
    被告竊取鐵欄杆之行為，係犯刑法第320 條第1 項之普通竊
    盜罪，容有誤會，惟因被告意圖為自己不法之所有，而攜帶
    兇器並結夥三人竊取他人財物，此一基本社會事實同一，爰
    依法變更起訴法條。被告、丁○○及另一姓名年籍不詳之成
    年男子，就犯罪事實一、（二）部分，具有犯意聯絡及行為
    分擔，應論以共同正犯。被告就犯罪事實一、（一）、（二
    ）部分犯行，犯意各別，行為互殊，應予分論併罰。本院審
    酌被告年值青壯，身心健全，不思以己力正當謀生，反圖不
    勞而獲，無故進入他人店內，任意竊取他人財物，價值觀念
    偏差，復破壞被害人居住安寧，侵害財產法益，對社會秩序
    危害甚大，所為實有不該，且犯後並未能坦承全部犯行，態
    度非佳，並斟酌其犯罪動機、手段等一切情狀，分別量處如
    主文所示之刑，並定其應執行之刑，以資懲儆。另與被告共
    犯本案之真實姓名年籍不詳之男子於行竊時所攜帶之鐵撬1
    只，因被告否認犯罪，無法查明係何人所有，復未扣案，並
    無證據證明現仍存在，為免將來沒收執行之困擾，爰不另為
    沒收之諭知，併此敘明。
據上論斷，應依刑事訴訟法第299 條第1 項前段、第300 條，刑
法第321 條第1 項第2 款、第3 款、第4 款、第28條、第51條第
5 款，判決如主文。
本案經檢察官許怡萍到庭執行職務。
中    華    民    國    98    年    2     月    25    日
                  刑事第五庭  審判長法  官  黃建榮
                                    法  官  蘇揚旭
                                    法  官  楊珮瑛
以上正本證明與原本無異。
如不服本判決應於收受送達後10日內向本院提出上訴書狀，並應
敘述具體理由；如未敘述上訴理由者，應於上訴期間屆滿後20日
內向本院補提理由書（均須按他造當事人之人數附繕本）「切勿
逕送上級法院」。
中    華    民    國    98    年    2     月    26    日
                                    書記官  郭南宏
附錄本案論罪科刑之法條全文
中華民國刑法第321條
（加重竊盜罪）
犯竊盜罪而有左列情形之一者，處六月以上、五年以下有期徒刑
：
一、於夜間侵入住宅或有人居住之建築物、船艦或隱匿其內而犯
    之者。
二、毀越門扇、牆垣或其他安全設備而犯之者。
三、攜帶兇器而犯之者。
四、結夥三人以上而犯之者。
五、乘火災、水災或其他災害之際而犯之者。
六、在車站或埠頭而犯之者。
前項之未遂犯罰之。


司法院資訊處製作；財團法人民間司法改革基金會備份。
